【裁判字號】    97,簡聲抗,9
【裁判日期】    971127
【裁判案由】    確定訴訟費用額
【裁判全文】
臺灣臺中地方法院民事裁定  97年度簡聲抗字第9號
抗  告  人  丙○○
訴訟代理人  甲○○
相  對  人  乙○○
上列當事人間確定訴訟費用額事件，抗告人對於民國97年9月18
日本院台中簡易庭所為之97年度中簡聲字第91號裁定提起抗告，
本院裁定如下：
    主  文
抗告駁回。
抗告費用由抗告人負擔。
    理  由
一、本件抗告意旨略以：原裁定係以本院90年度中簡字第1128號
    民事確定判決作為計算訴訟費用之依據，惟相對人以上開確
    定判決作為執行名義聲請強制執行，經本院以91年度執字第
    37855號強制執行事件受理在案，嗣訴外人甲○○提起第三
    人異議之訴，經本院92年度簡上字第299號判決撤銷前開強
    制執行事件中之強制執行程序，是原裁定審認該裁判有執行
    力後，裁定訴訟費用之依據顯有出入，且相對人聲請確定訴
    訟費所列相對人已有錯誤。又本事件因甲○○與聲請人間債
    務人異議之訴事件現仍在本院訴訟審理中，而未確定。請求
    本院廢棄原裁定云云。
二、按法院未於訴訟費用之裁判確定其費用額者，第一審受訴法
    院於該裁判有執行力後，應依聲請並得依職權以裁定確定之
    ，民事訴訟法第91條第1 項定有明文。經查，相對人前以抗
    告人為被告，起訴請求返還土地等，經本院臺中簡易庭90年
    度中簡字第1128號判決相對人一部勝訴，一部敗訴，訴訟費
    用由抗告人負擔百分之85；抗告人不服該判決乃提起上訴，
    惟因逾期未補繳第二審裁判費而遭駁回上訴，則本院90年度
    中簡字第1128號返還土地等事件，於民國91年6月6日所為之
    第一審判決確定等情，業據本院調卷查明無訛。嗣原審法院
    依前開確定判決內容，命抗告人負擔第一審之訴訟費用新臺
    幣（下同）6,896元，並依民事訴訟法第91條第3項加計法定
    利率計算之利息，抗告人不服而提起本件抗告。惟抗告人所
    執抗告理由，均屬聲請人與訴外人甲○○間就其他實體事項
    之爭執，與相對人請求之費用項目是否屬於前開訴訟費用之
    範圍，以及有否提出支出費用之證明全然無涉。而原審法院
    命抗告人負擔之訴訟費用金額，經本院核算後，亦屬正確無
    誤。從而，原審法院命抗告人負擔訴訟費用6,896元，及加
    計法定遲延利息，於法並無違誤，抗告意旨指摘原裁定不當
    ，求予廢棄改判，為無理由，應予駁回。
三、本件抗告為無理由，依民事訴訟法第436 條之1 第3 項、第
    495 條之1 第1 項、第449 條第1 項、第95條、第78條，裁
    定如主文。
中    華    民    國    97    年    11    月    27    日
                  民事第四庭    審判長  王  銘
                                法  官  呂麗玉
                                法  官  郭佳瑛
正本係照原本作成
本件不得再抗告
中    華    民    國    97    年    11    月    27    日
                                書記官  謝明倫


司法院資訊處製作；財團法人民間司法改革基金會備份。
